【裁判字號】    97,上易,142
【裁判日期】    970331
【裁判案由】    竊盜
【裁判全文】
臺灣高等法院高雄分院刑事判決         97年度上易字第142號
上  訴  人
即  被  告  庚○○
                    （現羈押於台灣高雄看守所）
上列上訴人因被告竊盜案件，不服臺灣高雄地方法院96年度易字
第3675號中華民國96年12月31日第一審判決（起訴案號：臺灣高
地方法院檢察署96年度偵字第27201 號），提起上訴，本院判決
如下：
    主  文
原判決關於附表編號1 至編號3 及編號5 至編號8 及定應執行刑
部分均撤銷。
庚○○犯如附表編號1至編號3及編號5至編號7所示之罪，各處如
附表所示之刑，應執行有期徒刑有期徒刑貳年陸月，並應於刑之
執行前令入勞動場所強制工作年。被訴附表編號8 所示竊盜部
分無罪。
    事  實
一、庚○○自95年7 月間某日起至96年9 月19日止，基於個別意
    圖為自己不法所有之犯意，分別於附表編號1 至編號3 、編
    號5 至編號7 所示時間、地點，徒手或持附表所示客觀上可
    為兇器之一字螺絲起子，以附表編號1 、2 、3 、5 、6 、
    7 所示之行為方式（毀損、侵入住宅部分均未告訴），竊取
    戊○○、辛○○、己○○、乙○○、丁○○、甲○○所有，
    如附表所示之財物，嗣96年9 月28日凌晨2 時30分，庚○○
    持一字型起子、拔釘器等前往附表8 所示高雄市○○區○○
    路433 號鮮多力精緻烘焙店，正拔釘器撬開店門，尚未進入
    屋內著行竊際，為警員朱晉瑩發覺後逃至明誠路491 號前時
    遭逮捕，警方經庚○○同意後搜索其駕駛劉碧琴所有之車號
    E2-7 025號自用小客車，發現車內放置有如附表編號1 、2
    、3 、7 所示之手機而尚不知係庚○○竊盜所得之時，庚○○即主動向警方坦承係行竊所得，自白竊盜犯行，並帶同警
    方前往行竊地點而查獲失竊之被害人，嗣並接受法院之裁判
    。
二、案經高雄市政府警察局左營分局報請臺灣高雄地方法院檢察
    署檢察官偵查起訴。
    理  由
壹、證據能力部分：
    本件因被告坦承全部竊盜犯行（僅爭執是否為夜間或攜帶兇
    器竊盜之加重條件），經本院於審理時裁定適用簡式審判程
    序，依刑事訴訟法第159條第2項規定，縱屬傳聞證據，亦得
    援為認定犯罪事實之證據，先此敘明。
貳、實體部分：
一、訊據上訴人即被告庚○○（下稱被告）對於以附表編號1、2
    、3、5、6之竊盜事實，已迭據其於警、偵訊、原審法院審
    理及本院時坦承不諱（見警卷第4-7頁、偵查卷第5-6頁、原
    審卷第42頁、本院卷第68-70頁），核與證人即被害人張素
    貞（警卷第10-12頁）、辛○○（偵卷第23-24頁）、己○○
    （警卷第13-15頁）、乙○○（警卷第19-21頁）、丁○○（
    警卷第22-24頁）等人證述情節大致相符。再者，附表編號1
    、3所示被害張素貞、己○○於檢察官偵查中分別具狀向檢
    察官陳稱：帥哥理髮店沒有人居住；員工已經下班等語（見
    偵查卷第38、41頁）。此外，復有扣押物品目錄表（警卷第
    33、39頁）、經被害人張素貞、己○○、辛○○領回贓物認
    領保管單（警卷第41至43頁、偵查卷第25頁）、被告所駕駛
    之E2-7 025號自用小客車車籍查詢資料、被告竊盜現場監視
    錄影擷取照片5幀（警卷第46-48頁）、現場查證照片33 幀
    （警卷第49至65頁）附卷可資佐證，被告此部分自白與事實
    相符，堪可採信。
二、另訊據被告對附表編7所示竊取被害人甲○○如附表編號7所
    示財物之盜犯行，固亦供認不諱，惟辯稱：當時伊並未攜帶
    一字型起子云云。惟被告此部分攜帶一字型起行竊之事實，
    亦據其於原審法院審理時供認在卷（見原審卷第42頁）；其
    於警詢時亦供稱：「（上述竊盜你是以何手法竊盜）我是開
    車經過發現有裝電動門，看見門外有電動開啟盒，即持一字
    螺絲起子撬開電動開啟盒的門板等語（見警卷第7 頁），核
    與證人即被害人甲○○於警訊時證稱：「我於96年9 月19日
    7 時56分許發現高雄市苓雅區○○○路79號一樓火鍋店遭歹
    徒侵入撬開櫃台的鎖頭，竊取置放於抽屜內的現金約7500元
    及員工邱英敏置放於櫃的手機1 支」等語相符（見警卷第26
    頁）。被告事後翻異前供，否認攜帶一字型起子行竊云云，
    應係避重就輕之詞，不足採信。此外，復有經被害人甲○○
    領回贓物認領保管單（警卷第44頁）及上開扣押物品目錄表
    、E2-7 025號自用小客車車籍查詢資料、被告竊盜現場監視
    錄影擷取照片．現場查證照片33幀可資佐證，事證明確，被
    告此部分犯行亦堪予認定。
二、核被告就附表編號1、3所為，係犯刑法第320條第1項之竊盜
    罪；就附表編號2、6所為，係犯刑法第321條第1項第1、3款
    之攜帶兇器夜間侵入住宅竊盜罪；就附表編號5所示之犯行
    ，係刑法第321條第1項第1款之夜間侵入住宅竊盜罪；就附
    表編號7所為，係犯刑法第321條第1項第2款之攜帶兇器竊盜
    罪。被告96年9 月28日凌晨2 時30分，持一字型起子、拔釘
    器等前往附表8 所示高雄市○○區○○路433 號「鮮多力精
    緻烘焙店」，正拔釘器撬開店門，尚未進入屋內著行竊際，
    為警員朱晉瑩發覺後逃至明誠路491 號前時遭逮捕，警方經
    劉被告同意後搜索其駕駛劉碧琴所有之車號E2-7 025號自用
    小客車時，在車內發現如附表編號1 、2 、3 、7 所示之手
    機而尚不知係被告竊盜所得之時，被告即向警方坦承竊取附
    表1 、2 、3 、7 所示被害人財物，並帶同警方前往行竊地
    點而查獲失竊之被害人，此經證人即警員朱晉瑩於本院審理
    時證述在卷（見本院卷第63-64 頁），嗣並接受法院之裁判
    ，合於自首之要件，爰均依刑法第62條前段規定減輕其刑。
    被告94年3 月23日因竊盜案件，經臺灣高等法院高雄分院以
    94年度上易字第38號判決有期徒刑1 年6 月確定，於94 年3
    月23日入監執行，甫於95年4 月26日執行完畢之事實，有台
    灣高等法院被告前案紀錄表在卷足參，其於有期徒刑執行完
    畢後，5 年以內再故意犯前揭有期徒刑以上之罪，依刑法第
    47條第1 項規定，均構成累犯，應均依法加重其刑，並先加
    後減之。
三、原審就被告所犯附表編號1-3及編號5 -7所示犯行，認事證
    明確，據以論罪科刑，固非無見；惟(一)如前所述，被告上開
    6次犯行係在警方尚不知有上開犯罪事實前，主動向警方坦
    承犯，合於自首要件，原判決未被告此部分犯罪合於自首，
    尚有未洽；(二)如前所述，附表1所示帥哥理髮店及附表編號2
    所示月浪推拿坊夜間並無人居住，原判決認係有人居住之處
    所，所為事實認定亦有錯誤，被告執此聲明上訴，指摘原判
    決此部分不當，為有理由，自應由本院將原判決關於附表編
    號1-3及編號5 -7所示部分罪刑及應執行刑部分均撤銷改判
    。爰審酌被告正值青年，不思以正當途徑賺取所需，竟貪圖
    私慾，伺機隨意竊取他人財物，所為實有不當，惟念其犯後
    坦承犯行，態度尚佳，及其手段等一切情狀，分別量處如附
    表編號1 -3及編號5-7 所示之刑，並定其應執行刑為有期徒
    刑2 年6 月。扣案一字螺絲起子1 支，係劉碧琴所有
    E2-7025 自小客車上工具箱內之工具，業據被告自陳在案（
    警卷第5 頁），既非被告所有，依法自不得沒收，併此敘明
    。
四、按強制工作之立法目的，旨在對嚴重性職業犯罪及欠缺正確
    工作觀念或無正常工作因而犯罪者，強制其從事勞動，並學
    習一技之長及正確之謀生觀念，使其日後重返社會時得以適
    應。查被告有多次竊盜前科（見被告前案紀錄表），僅因缺
    錢花用，先後為附表所示之多次竊盜犯行，以滿足私慾，而
    不思正常工作，以謀維生，顯見其於此期間中，業已養成竊
    盜之犯罪習慣，僅藉刑之執行尚不足以根絕其惡性，是檢察
    官對被告具體求處於刑之執行前，令入勞動場所強制工作尚
    屬適當，爰依竊盜犯贓物犯保安處分條例第3條第1項第1款
    之規定，諭知於刑之執行前，令入勞動場所強制工作3年，
    以資矯治。又應執行刑未達1年以上者不適用竊盜犯贓物犯
    保安處分條例，該條例第4項定有明文，本件被告所犯各罪
    之宣告刑均未達1年，固僅於定執行刑時宣告之，附此敘明
    。
五、公訴意旨另以：被告意圖為自己不法之所有，於96年9月28
    日凌晨2 時30分，持一字型起子、拔釘器等前往附表8 所示
    高雄市○○區○○路433 號「鮮多力精緻烘焙店」，欲將上
    開店家大門撬開進入店內偷竊財物及食品時，為警當場逮捕
    ，因認被告此部分亦涉有刑法第321 條第2 項、第1 項第3
    款攜帶兇器竊盜罪嫌。公訴人認被告涉有此部分犯行係以被
    告之自白及證人謝怡欣（精緻烘焙店店長）之證述為主要論
    據。
六、按刑法上之未遂犯，必須已著手犯罪行為之實行而不遂，始
    能成立，此在刑法25條第1 項規定甚明，同法第321 條之竊
    盜罪，為第320 條之加重條文，自係以竊取他人之物為其犯
    罪行為之實行，至該條第1 項各款所列情形，不過為犯竊盜
    罪之加重條件，如僅著手於該項加重條件之行為而未著手搜
    取財物，仍不能以本條之竊盜未遂論，上訴人在某處住宅之
    鐵門外探望，正擬入內行竊，即被巡捕查獲，是被獲時尚未
    著手於竊盜之犯罪行為，自難謂係竊盜未遂，至其在門外探
    望，原係竊盜之預備行為，此有27年滬上字第54號判例可資
    參照。本件被告於警詢中供稱：「（警方於96年9 月28日2
    時30分在高雄市○○區○○路433 號鮮多力精緻烘焙店，見
    你持拔釘器及一字型螺絲起子，正欲撬開該店大門，經警方
    示意後，你即逃跑，並為警方追捕後在明誠路491 號前查獲
    ，是否實在？）實在」等語（見警卷第4 頁）；於檢察官偵
    查中供稱：「我在門口正要撬開門就被警察查獲，沒有進去
    ，也未偷到東西」等語（見偵查卷第6 頁），核與證人即警
    員朱晉瑩於本院審理時證述情節相符（見本院卷第63頁），
    是被告僅著手於加重條件之行為而尚未著手於竊盜之行為甚
    明，依前揭最高法院判例意旨，自難論以加重竊盜未遂罪，
    而加重竊盜罪又不處罰預備犯，是公訴人所指被告此部分犯
    行，尚屬不能證明，原審未詳為推求，遽就此部分為論罪科
    刑之判決，尚有未洽，被告執此聲明上訴，指摘原判決此部
    分不當，為有理由，應由本院將此部分撤銷改判，並為被告
    無罪之判決。
七、原判決附表編號4部分業據被告於本院行準備程序撤回上訴
    （見本院卷第51頁），自不另論列，附此敘明。
據上論結，應依刑事訴訟法第369 條第1項前段、第364 條、第
299條第1項前段、第301條第1項，刑法第320條第1項、第321條
第1 項第1 、2 、3 款、第47條第1 項、第51條第5 款、第62條
前段，刑法施行法第1 條之1 竊盜犯贓物犯保安處分條例第3 條
第1 項第1 款，判決如主文。
本案經檢察官陳國全到庭執行職務。
中    華    民    國    97    年    3    月    31    日
                  刑事第七庭    審判長法  官  莊飛宗
                                      法  官  邱明弘
                                      法  官  李嘉興
以上正本證明與原本無異。
不得上訴。
中    華    民    國    97    年    3    月    31    日
                                      書記官  郭榮芳
附表：
┌───┬────┬─────┬────┬──────┬──────────┐
│ 編號 │  時間  │地點、行為│被害人  │ 竊得物品   │    主         文   │
├───┼────┼─────┼────┼──────┼──────────┤
│      │96年7 月│前往夜間無│戊○○  │戊○○所有之│庚○○犯刑法第320條 │
│  1   │底某日夜│人居住之高│        │手機（廠牌三│第1項竊盜罪，累犯， │
│      │間不詳時│雄市楠梓區│        │星、序號3532│處有期徒刑柒月。    │
│      │間      │楠梓路341 │        │0000000000號│                    │
│      │        │號帥哥理髮│        │，價值約8000│                    │
│      │        │店，以先徒│        │元）1 支    │                    │
│      │        │手方式，打│        │            │                    │
│      │        │開未上鎖之│        │            │                    │
│      │        │該店電動鐵│        │            │                    │
│      │        │捲門之控制│        │            │                    │
│      │        │開關箱之門│        │            │                    │
│      │        │板，開啟開│        │            │                    │
│      │        │關，使鐵門│        │            │                    │
│      │        │上升後，進│        │            │                    │
│      │        │入店內，將│        │            │                    │
│      │        │戊○○所有│        │            │                    │
│      │        │，置放於店│        │            │                    │
│      │        │內之手機1 │        │            │                    │
│      │        │支（廠牌三│        │            │                    │
│      │        │星、序號  │        │            │                    │
│      │        │00000000  │        │            │                    │
│      │        │034779號）│        │            │                    │
│      │        │竊取之。  │        │            │                    │
├───┼────┼─────┼────┼──────┼──────────┤
│      │96年8 月│攜帶客觀上│辛○○  │辛○○所有手│庚○○犯刑法第321條 │
│  2   │17日夜間│具有危險性│        │機1支 （品牌│第1項第1、3款攜帶兇 │
│      │不詳時間│，可為兇器│        │PANTECH ，序│器夜間侵入住宅竊盜罪│
│      │        │之一字螺絲│        │號0000000000│，累犯，處有期徒刑捌│
│      │        │起子1支， │        │）          │月。                │
│      │        │至辛○○在│        │            │                    │
│      │        │雲林縣斗南│        │            │                    │
│      │        │鎮○○街21│        │            │                    │
│      │        │2號住處， │        │            │                    │
│      │        │以一字螺絲│        │            │                    │
│      │        │起子撬開該│        │            │                    │
│      │        │店電動鐵捲│        │            │                    │
│      │        │門之控制開│        │            │                    │
│      │        │關箱之門板│        │            │                    │
│      │        │，再開啟開│        │            │                    │
│      │        │關，使鐵門│        │            │                    │
│      │        │上升後，再│        │            │                    │
│      │        │進入屋內，│        │            │                    │
│      │        │將辛○○所│        │            │                    │
│      │        │有手機1支 │        │            │                    │
│      │        │（品牌    │        │            │                    │
│      │        │PANTEC H  │        │            │                    │
│      │        │，號0506  │        │            │                    │
│      │        │261021）竊│        │            │                    │
│      │        │取之      │        │            │                    │
│      │        │          │        │            │                    │
├───┼────┼─────┼────┼──────┼──────────┤
│      │96年8 月│前往夜間無│己○○  │己○○所有之│庚○○犯刑法第320條 │
│  3   │19日夜間│人居住之高│        │手機1 支（廠│第1項竊盜罪，累犯， │
│      │不詳時間│雄縣鳳山市│        │牌VK、序號35│處有期徒刑伍月。    │
│      │        │建國路2段 │        │000000000000│                    │
│      │        │177 號月浪│        │號，價值約  │                    │
│      │        │推拿坊，以│        │1000元）及現│                    │
│      │        │徒手扳開該│        │金5400元    │                    │
│      │        │店電動鐵捲│        │            │                    │
│      │        │門之控制開│        │            │                    │
│      │        │關箱之門板│        │            │                    │
│      │        │，再開啟開│        │            │                    │
│      │        │關，使鐵門│        │            │                    │
│      │        │上升後，再│        │            │                    │
│      │        │進入店內，│        │            │                    │
│      │        │竊取己○○│        │            │                    │
│      │        │所有置放於│        │            │                    │
│      │        │店內之手機│        │            │                    │
│      │        │（廠牌VK  │        │            │                    │
│      │        │序號35    │        │            │                    │
│      │        │0000000   │        │            │                    │
│      │        │477 5號） │        │            │                    │
│      │        │及現金5400│        │            │                    │
│      │        │元。      │        │            │                    │
├───┼────┼─────┼────┼──────┼──────────┤
│  4   │96年9 月│庚○○攜帶│丙○○  │丙○○所有之│                    │
│      │3 日夜間│客觀上可為│        │手機1 支（廠│                    │
│      │不詳時間│兇器之一字│        │牌NOKIA6060 │                    │
│      │        │螺絲起子1 │        │，序號354546│                    │
│      │        │支，至「召│        │000000000 號│                    │
│      │        │祐健保藥局│        │，價值約3000│                    │
│      │        │」（高雄市│        │元）及現金約│                    │
│      │        │苓雅正義路│        │3000元      │                    │
│      │        │93號），先│        │            │                    │
│      │        │以一字螺絲│        │            │                    │
│      │        │起子撬開該│        │            │                    │
│      │        │店電動鐵捲│        │            │                    │
│      │        │門之控制開│        │            │                    │
│      │        │關箱之門板│        │            │                    │
│      │        │，再開啟開│        │            │                    │
│      │        │關，使鐵門│        │            │                    │
│      │        │上升後，隨│        │            │                    │
│      │        │後進入店內│        │            │                    │
│      │        │，將丙○○│        │            │                    │
│      │        │所有，置放│        │            │                    │
│      │        │於店內之手│        │            │                    │
│      │        │機1 支（廠│        │            │                    │
│      │        │牌NOKIA606│        │            │                    │
│      │        │0 ，序號35│        │            │                    │
│      │        │0000000000│        │            │                    │
│      │        │64號）及現│        │            │                    │
│      │        │金約3000元│        │            │                    │
│      │        │竊取之    │        │            │                    │
├───┼────┼─────┼────┼──────┼──────────┤
│  5   │96年9 月│庚○○至「│乙○○  │乙○○所有之│庚○○犯刑法第321條 │
│      │13日夜間│佳緹美容坊│        │現金11000 元│第1項第1款夜間侵入住│
│      │不詳時間│」（高雄市│        │            │宅竊盜罪，累犯，處有│
│      │        │左營區廓後│        │            │期徒刑柒月。        │
│      │        │街21號），│        │            │                    │
│      │        │先以徒手方│        │            │                    │
│      │        │式扳開該店│        │            │                    │
│      │        │電動鐵捲門│        │            │                    │
│      │        │之控制開關│        │            │                    │
│      │        │箱之門板，│        │            │                    │
│      │        │再開啟開關│        │            │                    │
│      │        │，使鐵門上│        │            │                    │
│      │        │升後，再進│        │            │                    │
│      │        │入店內，將│        │            │                    │
│      │        │乙○○所有│        │            │                    │
│      │        │，置放於店│        │            │                    │
│      │        │內之現金  │        │            │                    │
│      │        │11000 元竊│        │            │                    │
│      │        │取之      │        │            │                    │
├───┼────┼─────┼────┼──────┼──────────┤
│  6   │96年9 月│庚○○攜帶│丁○○  │丁○○所有之│庚○○犯刑法第321條 │
│      │17日清晨│一字螺絲起│        │現金3000 元 │第1項第1、3款攜帶兇 │
│      │5 時許（│子1 支，至│        │            │器夜間侵入住宅竊盜罪│
│      │夜間）  │丁○○在高│        │            │，累犯，處有期徒刑捌│
│      │        │雄市左營區│        │            │月。                │
│      │        │翠華路601 │        │            │                    │
│      │        │巷128號1樓│        │            │                    │
│      │        │經營之漢元│        │            │                    │
│      │        │診所，先以│        │            │                    │
│      │        │一字螺絲起│        │            │                    │
│      │        │子撬開該店│        │            │                    │
│      │        │電動鐵捲門│        │            │                    │
│      │        │之控制開關│        │            │                    │
│      │        │箱之門板，│        │            │                    │
│      │        │再開啟開關│        │            │                    │
│      │        │，使鐵門上│        │            │                    │
│      │        │升後，再進│        │            │                    │
│      │        │入店內，將│        │            │                    │
│      │        │丁○○所有│        │            │                    │
│      │        │，置放於店│        │            │                    │
│      │        │內之現金  │        │            │                    │
│      │        │3000 元   │        │            │                    │
│      │        │          │        │            │                    │
├───┼────┼─────┼────┼──────┼──────────┤
│  7   │96年9 月│攜帶一字螺│甲○○  │甲○○所有之│庚○○犯刑法第321條 │
│      │19日早上│絲起子1 支│        │現金約7500元│第1項第2款攜帶兇器竊│
│      │不詳時間│前往高雄苓│        │及邱英敏所有│盜罪，累犯，處有期徒│
│      │        │雅區興中二│        │之手機1 支（│刑柒月。            │
│      │        │路79號夫妻│        │品牌ENJOY 、│                    │
│      │        │肺片火鍋店│        │序號00000000│                    │
│      │        │，趁店內甫│        │233932號）  │                    │
│      │        │開門無人看│        │            │                    │
│      │        │守之際進入│        │            │                    │
│      │        │店內，以上│        │            │                    │
│      │        │開工具撬開│        │            │                    │
│      │        │店內櫃檯之│        │            │                    │
│      │        │鎖頭，竊取│        │            │                    │
│      │        │甲○○所有│        │            │                    │
│      │        │，置放於店│        │            │                    │
│      │        │內現金約  │        │            │                    │
│      │        │7500 元及 │        │            │                    │
│      │        │櫃檯上邱英│        │            │                    │
│      │        │敏所有手機│        │            │                    │
│      │        │（品牌ENJO│        │            │                    │
│      │        │Y、序號355│        │            │                    │
│      │        │0 00000000│        │            │                    │
│      │        │32號      │        │            │                    │
│      │        │）。      │        │            │                    │
├───┼────┼─────┼────┼──────┼──────────┤
│ 8    │96年9 月│庚○○於攜│謝怡欣即│尚未著手行竊│                    │
│      │28日夜間│帶拔釘器及│鮮多力精│            │                    │
│      │2 時30分│一字螺絲起│緻烘焙店│            │                    │
│      │許      │子各1 支駕│店長    │            │                    │
│      │        │駛不知情劉│        │            │                    │
│      │        │碧琴所有車│        │            │                    │
│      │        │號E2-7025 │        │            │                    │
│      │        │自用小客車│        │            │                    │
│      │        │，至高雄市│        │            │                    │
│      │        │左營區明誠│        │            │                    │
│      │        │路433號鮮 │        │            │                    │
│      │        │多力精緻烘│        │            │                    │
│      │        │焙店，以所│        │            │                    │
│      │        │攜帶之上開│        │            │                    │
│      │        │工具，預備│        │            │                    │
│      │        │將上開店家│        │            │                    │
│      │        │大門撬開進│        │            │                    │
│      │        │入店內偷竊│        │            │                    │
│      │        │之際，於同│        │            │                    │
│      │        │日凌晨2時 │        │            │                    │
│      │        │30 分，為 │        │            │                    │
│      │        │警發現，當│        │            │                    │
│      │        │場逮捕    │        │            │                    │
│      │        │          │        │            │                    │
└───┴────┴─────┴────┴──────┴──────────┘
不得上訴
附錄本件判決論罪科刑法條：
刑法第320條
意圖為自己或第三人不法之所有，而竊取他人之動產者，為竊盜
罪，處 5 年以下有期徒刑、拘役或 5 百元以下罰金。
意圖為自己或第三人不法之利益，而竊佔他人之不動產者，依前
項之規定處斷。
前2項之未遂犯罰之。
刑法第321條
（加重竊盜罪）
犯竊盜罪而有左列情形之一者，處六月以上、五年以下有期徒刑
：
一、於夜間侵入住宅或有人居住之建築物、船艦或隱匿其內而犯
之者。
二、毀越門扇、牆垣或其他安全設備而犯之者。
三、攜帶兇器而犯之者。
四、結夥三人以上而犯之者。
五、乘火災、水災或其他災害之際而犯之者。
六、在車站或埠頭而犯之者。
前項之未遂犯罰之。


司法院資訊處製作；財團法人民間司法改革基金會備份。
